臺灣臺北地方法院刑事判決　　　九十六年度易字第二九九二號
公　訴　人　臺灣臺北地方法院檢察署檢察官
被　　　告　甲○○
上列被告因竊盜案件，經檢察官聲請以簡易判決處刑（九十六年
度偵字第一七三七三號），本院認不宜以簡易判決處刑（九十六
年度簡字第三○七三號），改依通常程序審理，本院判決如下：
    主  文
甲○○竊盜，處拘役拾日，如易科罰金，以新臺幣壹仟元折算
壹日。
其餘被訴部分無罪。
    事  實
一、甲○○前於民國九十三年間因竊盜案件，經臺灣桃園地方法
    院以九十三年度壢簡字第七二八號判處罰金三千元，緩刑三
    年確定，猶不知檢束行為，於緩刑期間內之九十六年七月十
    四日晚間九時五十九分許，在臺北市中山區○○○路○段七
    十五號四樓租屋處之公共曬衣間內，見鄰居乙○○所有之Ｔ
    —ＳＨＩＲＴ ４ ＰＩＣＡＳＳＯ廠牌白色Ｔ恤（檢察官聲
    請簡易判決處刑書誤載為白色迷你裙）一件，晾曬於該處，
    竟萌生貪念，意圖為自己不法之所有，徒手竊取該白色Ｔ恤
    ，得手後攜回上址一Ａ室租住處試穿，因發覺該白色Ｔ恤腋
    窩處已綻線，遂將之丟棄，嗣乙○○發覺其衣物短少，向房
    東調閱監視錄影畫面後，報警循線查知上情。
二、案經乙○○訴由臺北市政府警察局中山分局報請臺灣臺北地
    方法院檢察署檢察官聲請以簡易判決處刑，本院認不宜以簡
    易判決處刑，改依通常程序審理。
    理  由
甲、有罪部分：
壹、證據能力方面：
    本院資以認定本案之非供述證據（詳後述），查無違反法定
    程序取得之情形，依刑事訴訟法第一百五十八條之四反面規
    定，洵具證據能力，合先敘明。
貳、實體方面：
一、上揭犯罪事實，業據被告甲○○坦承不諱（見本院九十六年
    度易字第二九九二號刑事卷第二十二頁），核與證人即告訴
    人乙○○指證失竊之情節相符（見同上本院卷第二十頁），
    並有監視器畫面翻拍照片在卷可稽（見臺灣臺北地方法院檢
    察署九十六年度偵字第一七三七三號偵查卷第二十一頁至第
    二十二頁），足證被告任意性自白與事實相符，應堪採信。
    綜上，本案事證明確，被告竊盜犯行，洵堪認定，應予依法
    論科。
二、核被告所為，係犯刑法第三百二十條第一項竊盜罪。爰審酌
    被告有事實所示之竊盜前科，此有臺灣高等法院被告前案紀
    錄表在卷可參（見同上本院卷第二十五頁），仍不知悔悟，
    其正值青年，竟謀不勞而獲，竊取他人財物，所為損害告訴
    人，並危害社會治安，且其於本院訊問之初猶飾詞否認犯行
    ，至本院審理時始坦承，犯後態度難認為佳，及其犯罪之動
    機、手段、目的、生活狀況、智識程度、所竊取財物之價值
    等一切情狀，量處如主文所示之刑，並諭知易科罰金之折算
    標準。
乙、無罪部分：
一、公訴意旨另以：被告基於為自己不法所有之意圖，於九十六
    年七月間某日，在同址，徒手竊取告訴人所有晾掛於曬衣間
    之白色棉質迷你裙一件，得手後放置於其上址租住處，因認
    被告此部分另涉犯刑法第三百二十條第一項竊盜罪云云。
二、按犯罪事實應依證據認定之，無證據不得認定犯罪事實；不
    能證明被告犯罪者，應諭知無罪之判決，刑事訴訟法第一百
    五十四條第二項、第三百零一條第一項定有明文。此所謂認
    定犯罪事實之證據，無論其為直接或間接證據，均須達於通
    常一般人均不致有所懷疑，而得確信其為真實之程度，始得
    據為有罪之認定，若其關於被告是否犯罪之證明未能達此程
    度，而有合理性懷疑之存在，致使無法形成有罪之確信，根
    據「罪證有疑、利於被告」之證據法則，即不得遽為不利被
    告之認定（最高法院二十九年上字第三一○五號、四十年臺
    上字第八六號、七十六年臺上字第四九八六號判例參照）。
三、公訴人認被告此部分涉有竊盜犯行，無非係以該白色迷你裙
    係於被告上址租住處所起出為其主要論據。訊據被告堅詞否
    認有何公訴意旨所指此部分竊盜犯行，辯稱：因伊與告訴人
    於九十六年五月九日晚間，欲同往臺北市○○○路夜店跳舞
    ，因伊沒有裙子，而向告訴人借穿該白色迷你裙，因伊答應
    告訴人洗淨後返還，然伊穿著後一直放著沒洗，故遲未將之
    返還等語，並提出日記一篇為證。
四、經查，該白色迷你裙係告訴人於前開白色Ｔ恤失竊許久前，
    即發現找不到，且不能確定於何處不見，此據證人即告訴人
    結證在卷（見同上本院卷第十九頁），則該白色迷你裙，是
    否如起訴書所述，係被告於九十六年七月間某日，在同址曬
    衣間內，徒手所竊取，已非無疑；又告訴人於本院審理時固
    證稱其不記得曾出借該白色迷你裙予被告，惟其亦證稱其並
    無證據證明該白色迷你裙確為被告所竊取（見同上本院卷第
    第十八頁反面至第十九頁），自難徒憑該白色迷你裙係自被
    告前址租住處所尋獲，即遽認該白色迷你裙為被告所竊取。
    此外，復查無其他積極證據足資認定被告涉有公訴人所指此
    部分竊盜犯行，既不能證明被告犯罪，參諸首揭說明，自應
    為無罪之諭知，以期適法。
據上論斷，應依刑事訴訟法第四百五十二條、第二百八十四條之
一、第二百九十九條第一項前段、第三百零一條第一項，刑法第
三百二十條第一項、第四十一條第一項前段，刑法施行法第一條
之一第一項、第二項前段，判決如主文。
本案經檢察官蔡宏展到庭執行職務
中　　華　　民　　國　九十六　年　 十二   月  二十八  日
　　                      臺灣臺北地方法院刑事第十四庭
     　　　　　               法      官　孫萍萍
以上正本證明與原本無異。
如不服本判決，應於判決送達後十日內，向本院提出上訴狀。
                              書  記  官　張汝琪
中　　華　　民　　國　九十六　年　 十二   月  二十八  日
附錄本案論罪科刑所依據之法條全文：
刑法第三百二十條
意圖為自己或第三人不法之所有，而竊取他人之動產者為竊盜罪
，處五年以下有期徒刑、拘役或五百元以下罰金。
意圖為自己或第三人不法之利益，而竊佔他人之不動產者，依前
項之規定處斷。
前二項之未遂犯罰之。
